臺灣士林地方法院行政訴訟判決　
111年度交字第146號
原      告  林素娥  
被      告  臺北市交通事件裁決所

代  表  人  蘇福智  
訴訟代理人  江漢強  
上列當事人間交通裁決事件，原告不服被告中華民國111年3月29
日北市裁催字第22-AV0000000號裁決，提起行政訴訟，本院判決
如下：
    主  文
原告之訴駁回。
訴訟費用新臺幣參佰元由原告負擔。
    事實及理由
壹、程序事項：
　　本件原告因不服被告於民國111年3月29日以北市裁催字第22
    -AV0000000號違反道路交通管理事件裁決書（下稱原處分）
    ，裁處其罰鍰新臺幣（下同）600元，提起行政訴訟，依行
    政訴訟法第237條之1規定，應適用交通裁決事件訴訟程序，
    本院並依同法第237條之7規定，爰不經言詞辯論，逕為判決
    。
貳、實體事項：
一、爭訟概要：
　　臺北市政府警察局內湖分局（下稱舉發機關）東湖派出所員
    警查證後，認民眾於110年11月15日檢具違規證據資料檢舉
    ，原告駕駛其所有車牌號碼000-0000號自用小客車（下稱系
    爭汽車），於110年11月14日8時25分許，在臺北市○○區○○○
    路○段000巷00號前，有「在人行道臨時停車（在標線型人行
    道臨時停車）」之違規事實屬實，而於110年11月26日填製
    臺北市政府警察局北市警交字第AV0000000號舉發違反道路
    交通管理事件通知單（下稱舉發通知單）予以舉發車主即原
    告，並記載應到案日期為111年1月10日前（嗣更新為111年3
    月31日前，見本院卷第74頁）。原告於111年1月10日向被告
    陳述意見，經舉發機關函復違規事實屬實，原告於111年3月
    29日向被告申請開立裁決書，被告乃於同日作成原處分，依
    道路交通管理處罰條例第55條第1項第1款規定，裁處其罰鍰
    600元。原告不服，遂提起本件行政訴訟。
二、原告起訴主張：
　㈠伊因為開超過目的地，所以倒車，並沒有停車，且依採證照
    片，系爭汽車並非處於停止之狀態，此可由亮起的倒車燈而
    證，是系爭汽車遭拍攝時係處於行駛期間，顯與道路交通管
    理處罰條例第55條第1項第1款構成要件不符。另伊詢問承辦
    人員，採證照片拍攝時間相距不到1秒，僅相距1秒連續拍攝
    之兩張照片即逕自推論構成臨時停車，顯屬率斷。且標線型
    人行道與一般人行道相異之處在於標線型人行道原屬馬路之
    一卻僅以路面上指示，而與馬路沒有任何高低落差。如欲求
    駕駛分毫不差的不加以觸及，顯無期待可能性。被告所為裁
    決違法，請求判決如聲明所示等語。
　㈡並聲明：原處分撤銷。
三、被告答辯略以：
　㈠案經舉發機關查復，系爭汽車於上開時間停放在前揭地點 ，
    經民眾檢具影像檢舉，舉發機關員警查證屬實後爰逕行舉發
    「在標線型人行道臨時停車」一案，有關原告陳述內容，經
    檢視檢舉影像內容所示，系爭汽車煞車燈有亮起，且檢舉人
    前進，系爭汽車無移動跡象，系爭汽車確有臨時停放案址標
    線型人行道之情事，違規行為屬實，舉發機關依法舉發並無
    違誤等語。
　㈡並聲明：原告之訴駁回。
四、本院之判斷：
　㈠按「汽車駕駛人，臨時停車有下列情形之一者，處新臺幣三
    百元以上六百元以下罰鍰：一、在橋樑、隧道、圓環、障礙
    物對面、人行道、行人穿越道、快車道臨時停車。…」，道
    路交通管理處罰條例第55條第1項第1款分別定有明文。又按
    「汽車臨時停車時，應依下列規定：一、橋樑、隧道、圓環
    、障礙物對面、鐵路平交道、人行道、行人穿越道、快車道
    等處，不得臨時停車。…」，道路交通安全規則第111條第1
    項第1款亦有明文。另按「對於違反本條例之行為者，民眾
    得敘明違規事實或檢具違規證據資料，向公路主管或警察機
    關檢舉，經查證屬實者，應即舉發。但行為終了日起逾七日
    之檢舉，不予舉發。」，行為時道路交通管理處罰條例第7
    條之1亦有明文。
　㈡經查，原告駕駛系爭汽車，於上揭時、地，有「在人行道臨
    時停車（在標線型人行道臨時停車）」事實等情，有舉發通
    知單（本件違規時間110年11月14日，檢舉日期為110年11月
    15日，合於行為時道路交通管理處罰條例第7條之1之規定）
    、採證照片、舉發機關111年1月13日北市警內分交字第1113
    050709號函、採證照片、汽車車籍查詢資料、檢舉明細等件
    附卷可稽（見本院卷第52-56、64-68、82、100頁）。
　㈢原告雖主張：伊因為開超過目的地，所以倒車，並沒有停車
    ，且依採證照片系爭汽車倒車燈亮起，並非處於停止之狀態
    ，採證照片拍攝時間相距不到1秒，無從認構成臨時停車等
    語。經查，本件兩張採證照片拍攝時間分別為110年11月14
    日上午8時25分9秒、10秒，有檢舉明細在卷可證（見本院卷
    100頁），倘如原告主張，系爭汽車當時在倒車，則縱僅有1
    秒，系爭汽車當有移動之情形，然依各該採證照片，系爭汽
    車煞車燈亮起，且與系爭汽車後方右側地面紅實線之相對位
    置並無變動，可見系爭汽車當時係停放該處，原告主張系爭
    汽車在倒車並非處於停止狀態，顯非事實，原告駕駛系爭汽
    車在該處臨時停車（本件並無事證證明系爭汽車不符「臨時
    停車」要件而屬較不利於原告之「停車」，附此敘明），應
    堪認定。
　㈣原告又主張：標線型人行道僅於路面上指示，與馬路沒有任
    何高低落差，如欲求駕駛分毫不差的不加以觸及，顯無期待
    可能性等語。按「本條例用詞，定義如下：…三、人行道：
    指為專供行人通行之騎樓、走廊，及劃設供行人行走之地面
    道路，與人行天橋及人行地下道。…」，道路交通管理處罰
    條例第3條第3款定有明文。又按「人行道標線，用以指示路
    面上僅限於行人行走之專用道，車輛不得進入。」，道路交
    通標誌標線號誌設置規則第174條之3第1項亦有明文。經核
    ，依採證照片（見本院卷第66-68頁），系爭汽車停放位置
    設有人行道標線，原告駕駛系爭汽車停放在人行道標線上，
    自有在標線型人行道臨時停車之違規事實。再依上開規定，
    車輛本不得進入人行道標線，況依採證照片（見本院卷第66
    -68頁），系爭汽車約有三分之一寬度停放在人行道標線上
    ，核與原告所述無法期待駕駛分毫不差不觸及人行道標線之
    情形不同，原告此部分主張，應非可採。
五、綜上所述，原告駕駛系爭汽車，於上開時、地，確有「在人
    行道臨時停車（在標線型人行道臨時停車）」之違規事實，
    舉發機關據以製單舉發，被告並依道路交通管理處罰條例第
    55條第1項第1款、違反道路交通管理事件統一裁罰基準及處
    理細則及違反道路交通管理事件統一裁罰基準表之規定，以
    原處分裁處原告罰鍰600元，核無違誤。是原告訴請撤銷原
    處分，為無理由，應予駁回。
六、本件判決基礎已臻明確，兩造其餘之攻擊防禦方法經本院斟
    酌後，核與判決不生影響，無一一論述之必要，併予敘明。
七、本件第一審裁判費為300元，應由原告負擔，爰確定第一審
    訴訟費用額如主文第2項所示。
八、據上論結，本件原告之訴為無理由，依行政訴訟法第237條
    之7、第237條之8第1項、第98條第1項前段，判決如主文。
中　　華　　民　　國　　111 　年　　7 　　月　　29　　日
　　　　　　　　　行政訴訟庭　法　官　林宜靜
以上為正本係照原本作成。
如不服本判決，應於判決送達後20日內，向本院提出上訴狀並表
明上訴理由（原判決所違背之法令及其具體內容或依訴訟資料可
認為原判決有違背法令之具體事實），其未載明上訴理由者，應
於提出上訴後20日內向本院補提理由書（上訴狀及上訴理由書均
須按他造人數附繕本，如未按期補提上訴理由書，則逕予駁回上
訴），並應繳納上訴裁判費新臺幣750元。
中　　華　　民　　國　　111 　年　　7 　　月　　29　　日
                              書記官  朱亮彰